---
title: "Bellabeat"
output: html_notebook
date: "2022-08-28"
---

## Instalando e carregando pacote tidyverse

```{r}
install.packages('tidyverse')
library(tidyverse)
```

## Importando dados

Definindo área de trabalho
```{r}
setwd("C:/Users/Bruno/Desktop/Bruno/T.I/Data Analytics - Google/8 - Projeto final de Data Analytics do Google/Caso de Estudo 2_Bellabeat/Fitabase Data 4.12.16-5.12.16")
```

Lendo arquivos .csv e atribuindo a variáveis
```{r}
activity  <- read.csv("dailyActivity_merged.csv")
intensities <- read.csv("hourlyIntensities_merged.csv")
```

## Limpeza e manipulação dos dados

Se familiarizando com os dados:

-> Activity
```{r}
head(activity)
str(activity)
glimpse(activity)
summary(activity)
```

-> Intensities
```{r}
head(intensities)
str(intensities)
glimpse(intensities)
summary(intensities)
```

Olhando os valores únicos da coluna 'Id' dos dois conjuntos de dados
```{r}
n_distinct(activity$Id)
n_distinct(intensities$Id)
```

Tratando a coluna 'Activityhour'
```{r}
intensities$ActivityHour <- as.POSIXct(intensities$ActivityHour, format = 
"%m/%d/%Y %I:%M:%S %p")
intensities %>% 
 separate(
 col = ActivityHour,
 into = c("ActivityDate", "ActivityHour"),
 sep = " ") -> intensities
```

Convertendo colunas 'chr' para 'date'
```{r}
activity$ActivityDate <- as.Date(activity$ActivityDate, format = 
"%m/%d/%Y")
intensities$ActivityDate <- as.Date(intensities$ActivityDate, format = 
"%m/%d/%Y")
```

Criando uma nova coluna chamada 'weekday' e convertendo ela para o tipo fator
```{r}
activity$weekday <- weekdays(activity$ActivityDate)
activity$weekday <- as.factor(activity$weekday)
```

Criando novo dataframe para análise posterior
```{r}
ActiveMinutes <- c("VeryActiveMinutes", "FairlyActiveMinutes", 
"LightlyActiveMinutes", "SedentaryMinutes")
Total <- c(sum(activity$VeryActiveMinutes),
sum(activity$FairlyActiveMinutes), sum(activity$LightlyActiveMinutes),
sum(activity$SedentaryMinutes))
TotalActiveMinutes <- data.frame(ActiveMinutes, Total)
```

## Análise dos conjuntos de dados

Correlação entre o total de passos e a quantidade de calorias gastas
```{r}
ggplot(activity) +
 aes(TotalSteps, Calories) +
 geom_point()
```

Retirando o outlier e adicionando uma linha de tendência de modelo linear
```{r}
activity %>% 
 filter(TotalSteps < 30000 & Calories > 1000) %>% 
 ggplot(aes(TotalSteps, Calories)) +
 geom_point() +
 geom_smooth(method = "lm")
```

Número de minutos de atividade alta para a quantidade de calorias gastas
```{r}
ggplot(activity) +
 aes(VeryActiveMinutes, Calories) +
 geom_point() +
 geom_smooth(method = 'lm')
```

Tempo de minutos ativos no app
```{r}
ggplot(TotalActiveMinutes) +
 aes(ActiveMinutes, Total, fill = ActiveMinutes) +
 geom_bar(stat = "Identity") +
 coord_flip()
```

Frequência semanal de uso do aplicativo
```{r}
activity %>% 
 mutate(weekday = factor(weekday, c("domingo", "segunda-feira", "terça-feira", "quarta-feira", "quinta-feira", "sexta-feira", "sábado"))) %>% 
 ggplot(aes(weekday, fill = weekday)) +
 geom_bar() +
 coord_flip()
```

Média de intensidade durante o uso do app ao longo do dia
```{r}
intensities %>% 
 group_by(ActivityHour) %>% 
 summarise(avg_total_int = mean(TotalIntensity)) %>% 
 ggplot(aes(ActivityHour, avg_total_int,)) +
 geom_histogram(stat = "identity", fill = "purple") +
 theme(axis.text.x = element_text(angle = 90))
```

## Compartilhar visualizações mais polidas

Total de passos para quantidade de calorias gastas
```{r}
activity %>% 
  filter(TotalSteps < 30000 & Calories > 1000) %>% 
  ggplot(aes(TotalSteps, Calories)) +
  geom_point() +
  geom_smooth(method = "lm") +
  geom_hline(aes(yintercept = mean(Calories), linetype = "avg_calories"), colour= "red") +
  geom_vline(aes(xintercept = mean(TotalSteps), linetype = "avg_totalsteps"), colour= "green") +
  scale_linetype_manual(name = "legend", values = c(2, 2), 
                        guide = guide_legend(override.aes = list(color = c("red", "green")))) +
labs(title="Total Steps vs. Calories")
```

Tempo de atividade em minutos
```{r}
ggplot(TotalActiveMinutes) +
  aes(ActiveMinutes, Total, fill = ActiveMinutes) +
  geom_bar(stat = "Identity") +
  coord_flip() +
  labs(title="Active Time in Minutes")
```

Frequência de uso semanal
```{r}
activity %>% 
  mutate(weekday = factor(weekday, c("domingo", "segunda-feira", "terça-feira", "quarta-feira", "quinta-feira", "sexta-feira", "sábado"))) %>% 
  ggplot(aes(weekday, fill = weekday)) +
  geom_bar() +
  coord_flip() +
  labs(title="Weekly use Frequency")
```

Média de intensidade total por tempo
```{r}
intensities %>% 
  group_by(ActivityHour) %>% 
  summarise(avg_total_int = mean(TotalIntensity)) %>% 
  ggplot(aes(ActivityHour, avg_total_int,)) +
  geom_histogram(stat = "identity", fill = "purple") +
  theme(axis.text.x = element_text(angle = 90)) +
  labs(title="Avg Total Intensity by Time")
```